【裁判字號】    97,訴,3118
【裁判日期】    971014
【裁判案由】    毒品危害防制條例
【裁判全文】
臺灣板橋地方法院刑事判決              97年度訴字第3118號
公  訴  人  臺灣板橋地方法院檢察署檢察官
被      告  甲○○
上列被告因毒品危害防制條例案件，經檢察官提起公訴（97年度
毒偵字第4092、4393號），被告於準備程序中對被訴事實為有罪
之陳述，本院合議庭裁定由受命法官改依簡式審判程序獨任審理
，判決如下：
    主      文
甲○○施用第一級毒品，累犯，處有期徒刑玖月，扣案注射針筒
壹支沒收之；又施用第二級毒品，累犯，處有期徒刑肆月；又施
用第一級毒品，累犯，處有期徒刑玖月，扣案注射針筒壹支沒收
之、海洛因壹包（驗餘淨重零點零貳肆公克）沒收銷燬之；又施
用第二級毒品，累犯，處有期徒刑肆月。徒刑部分應執行有期徒
刑壹年捌月。
    事      實
一、甲○○前於民國88年間因施用毒品案件，經本院裁定送觀察
    、勒戒後，認無繼續施用毒品之傾向而於88年3 月6 日執行
    完畢，同年間又因施用毒品案件，經本院裁定送觀察、勒戒
    後，認有繼續施用毒品之傾向，裁定令其入戒治處所施以強
    制戒治，後經裁定停止戒治，至89年7 月15日原定期滿之時
    仍未經撤銷，視為強制戒治執行完畢，復於90年間因施用毒
    品案件，再經本院裁定令入戒治處所施以強制戒治，後於裁
    定停止戒治後迄至91年8 月29日原定期滿之日均未經撤銷，
    視為強制戒治執行完畢。甲○○又自93年12月間起，至94年
    1 月10日止，因連續施用第一級毒品而經本院判處有期徒刑
    1 年確定，此與其另犯而經本院判處有期徒刑6 月確定之竊
    盜案件，所定應執行之有期徒刑1 年5 月部分，和其另犯之
    竊盜案件，及自94年6 月29日起至同年9 月7 日連續施用第
    一級毒品案件，所分經本院判處確定之有期徒刑5 月及1年
    ，更於本院裁定均予減刑並定其應執行之有期徒刑7 月15日
    部分，經合併執行後，於96年9 月26日因縮刑期滿執行完畢
    ，詎仍不知悛悔，竟：（一）分別基於施用第一級毒品海洛
    因及第二級毒品甲基安非他命之犯意，於97年4 月26日18時
    許為警採尿時往前回溯26小時及96小時內之某時（應扣除其
    於同日16時10分為警查獲後至接受採尿時之人身自由受拘束
    無法施用期間），在臺北縣三峽鎮○○路134 巷1 號住處內
    ，以將海洛因置入注射針筒內加水稀釋後注射，及將甲基安
    非他命放於玻璃球內燒烤加熱，以吸食產生之煙霧方式，分
    別施用海洛因及甲基安非他命各1 次，後於前揭時日為警在
    臺北縣鶯歌鎮○○路5 號附近查獲，並扣得注射針筒1 支，
    經採集其尿液檢體送驗，結果就海洛因代謝物可待因、嗎啡
    類，及安非他命、甲基安非他命均呈現陽性反應。（二）另
    分別基於施用第一級毒品海洛因及第二級毒品甲基安非他命
    之犯意，於同年5 月8 日15時許為警採尿時往前回溯26小時
    及96小時內之某時（應扣除為警於該日12時50分查獲後至接
    受採尿時之人身自由受拘束無法施用期間），同在上述處所
    以前開方式分別施用海洛因及甲基安非他命各1 次，後於上
    開時日再為警於臺北縣鶯歌鎮○○路與建國路口查獲，並扣
    得注射針筒1 支、海洛因1 包（驗餘淨重0.024 公克），經
    採集其尿液檢體送驗，結果就海洛因代謝物嗎啡類，及安非
    他命、甲基安非他命亦均呈現陽性反應。
二、案經臺北縣政府警察局三峽分局報告臺灣板橋地方法院檢察
    署檢察官偵查起訴。
    理      由
一、本案被告甲○○所犯係死刑、無期徒刑、最輕本刑為三年以
    上有期徒刑以外之罪，且非高等法院管轄之第一審案件，其
    於準備程序中就被訴事實為有罪之陳述，經告知簡式審判程
    序之旨，並聽取公訴人、被告之意見後，經合議庭裁定由受
    命法官獨任進行簡式審判程序，合先敘明。
二、上揭事實，業據被告於本院準備程序中與審理時坦承不諱，
    且被告先後於前述時日分別為警查獲後，所採得之尿液檢體
    經送驗結果，確均呈現海洛因之代謝物、安非他命與甲基安
    非他命之陽性反應，就此各有臺灣檢驗科技股份有限公司出
    具之濫用藥物尿液檢驗報告附卷可憑，就前述事實（一）部
    分，扣得注射針筒1 支，就事實（二）部分，亦扣得注射針
    筒1 支，及經交通部民用航空局航空醫務中心鑑定確屬第一
    級毒品之海洛因1 包（驗餘淨重0.024 公克）可為參佐，此
    另有該中心出具之鑑定書附卷可按，凡此均足證被告自白皆
    與事實相符，應堪採信。查被告前即因施用毒品之犯行，已
    有如事實欄所載之多次送觀察、勒戒、強制戒治，與經判處
    罪刑之紀錄，有臺灣高等法院被告前案紀錄表乙份在卷足供
    對照，其於5 年內再犯本案，事證已明，被告前述犯行均堪
    認定。
三、核被告所為，係犯毒品危害防制條例第10條第1 項之施用第
    一級毒品罪、同條第2 項之施用第二級毒品罪。被告施用前
    後持有海洛因，及施用前持有甲基安非他命之低度行為，為
    其進而施用之高度行為所吸收，均不另論罪。又被告施用第
    一級毒品及第二級毒品各二次之犯行，犯意各別，行為互殊
    ，應予分論併罰。查被告既有事實欄所述之犯罪科刑及執行
    紀錄，有臺灣高等法院被告前案紀錄表乙份存卷可參，其受
    有期徒刑執行完畢5 年內故意再犯本件有期徒刑以上之前開
    各罪，均為累犯，皆應依刑法第47條第1 項規定加重其刑。
    爰審酌被告前經多次執行觀察、勒戒、強制戒治後仍未戒除
    吸毒惡習，施用毒品危害其個人身心健康，及犯罪後坦承犯
    行，態度尚屬良好等一切情狀，分別量處如主文所示之刑，
    並定其應執行之刑，以示懲儆。
四、扣案之海洛因1 包（驗餘淨重0.024 公克），為被告持有供
    施用之第一級毒品，而本案海洛因為細微粉末，部分沾附於
    包裝袋上可見卷附照片，若欲完全析離，雖非不可能，但此
    舉對毒品危害防制政策之施行，並無特殊助益，且徒費執行
    之成本，爰依毒品危害防制條例第18條第1 項前段規定併予
    宣告沒收銷燬之，以符執行之實際。至注射針筒2 支，均為
    被告所有且為供其犯罪所用之物，業據被告供承在卷，另依
    刑法第38條第1 項第2 款之規定，宣告沒收之，
據上論斷，應依刑事訴訟法第273 條之1 第1 項、第299 條第1
項前段，毒品危害防制條例第10條第1 項、第2 項、第18條第1
項前段，刑法第11條前段、第47條第1 項、第38條第1 項第2款
、刑法第51條第5 款，判決如主文。
本案經檢察官蘇振文到庭執行職務。
中    華    民    國    97    年    10    月    14    日
                  刑事第六庭  法  官  盧軍傑
上列正本證明與原本無異。
如不服本判決，應於判決送達後十日內敘明上訴理由，向本院提
出上訴狀（應附繕本），上訴於臺灣高等法院。
                              書記官  周玉茹
中    華    民    國    97    年    10    月    14    日
附錄本案論罪科刑法條全文：
毒品危害防制條例第十條：
施用第一級毒品者，處六月以上五年以下有期徒刑。
施用第二級毒品者，處三年以下有期徒刑。


司法院資訊處製作；財團法人民間司法改革基金會備份。
